# 请教陈老师-关于专项补助的问题

提问人：cpactaciaacca 时间：2018-04-25 23:24:08
陈老师，现在碰到很多客户，收到的政府的拨款，都是指明专项用途，不如用于某项技术的研发。 专项应付款定义：国家指定为资本性投入的具有专项或特定用途的款项，定义如何理解，何为国家资本性投入？客户收到的政府的拨款，指明专项用途是不是也应该通过专项应付款核算？还是这种情况应该认定为政府补助？使用政府补助准则？

回答人：chenyiwei
根据《企业财务通则（ 2006 年修订）》第二十条： 第二十条 企业取得的各类财政资金，区分以下情况处理： （一）属于国家直接投资、资本注入的，按照国家有关规定增加国家资本或者国有资本公积。 （二）属于投资补助的，增加资本公积或者实收资本。国家拨款时对权属有规定的，按规定执行；没有规定的，由全体投资者共同享有。 （三）属于贷款贴息、专项经费补助的，作为企业收益处理。 （四）属于政府转贷、偿还性资助的，作为企业负债管理。 （五）属于弥补亏损、救助损失或者其他用途的，作为企业收益处理。
政府资本性投入的财政资金是上述第一、二种。你说的研发专项资金是上述第三种，所以属于政府补助而不是资本性投入，不通过专项应付款核算。